臺灣雲林地方法院刑事判決　　　　　　　 96年度易字第116號
公　訴　人　臺灣雲林地方法院檢察署檢察官
被　　　告　乙○○
　　　　　　甲○○
上列被告因竊盜案件，經檢察官提起公訴（96年度偵字第774 號
），於本院準備程序進行中，被告就被訴事實為有罪之陳述，經
合議庭裁定由法官一人獨任進行簡式審判程序，判決如下：
    主      文
乙○○、甲○○共同於夜間侵入有人居住之建築物竊盜，各處有
期徒刑陸月；又共同於夜間侵入有人居住之建築物竊盜，各處有
期徒刑柒月；又共同攜帶兇器於夜間侵入有人居住之建築物竊盜
，各處有期徒刑捌月，扣案之鸚哥剪壹把，沒收之。各應執行刑
有期徒刑壹年，扣案之鸚哥剪壹把，沒收之。
    事實及理由
一、犯罪事實：
    乙○○與甲○○共同意圖為自己不法之所有，基於犯意聯絡
    ，分別起意，為下列行為：
  (一)於民國96年1 月23日凌晨2 時許之夜間，由乙○○駕駛車牌
    號碼64 56-JZ號自小貨車（下稱本案小貨車）搭載甲○○，
    侵入仍有警衛留住之雲林縣麥寮鄉臺塑工業區27號「長春人
    造樹酯廠股份有限公司」（下稱長春公司），徒手竊取長春
    公司所有之電纜線約120 公斤，得手後隨即駕車逃逸。2 人
    旋將竊得之電纜線出賣與真實姓名、年籍不詳，綽號「阿財
    」之成年男子（下稱阿財），得款新臺幣（下同）16,000元
    ，2 人各分得8,000 元。
  (二)96年1 月24日凌晨0 時許之夜間，由乙○○駕駛本案小貨車
    搭載甲○○，侵入仍有警衛留住之長春公司，徒手竊取長春
    公司所有之電纜線約200 公斤，得手後隨即駕車逃逸。2 人
    旋將竊得之電纜線出賣與「阿財」，得款24,000元，2 人各
    分得12,000元。
  (三)96年1 月28日凌晨1 時許之夜間，由乙○○駕駛本案小貨車
    搭載甲○○，侵入仍有警衛留住之長春公司，持客觀足對他
    人生命、身體、安全構成威脅，而可為兇器之之鸚哥剪1 把
    ，剪斷該公司內之電纜線後，再搬運至本案小貨車上，共竊
    取長春公司所有之電纜線共1,200 公斤，得手後正欲逃離之
    際，為警當場查獲，並扣得作案之工具鸚哥剪1 把。
二、認定犯罪事實所憑證據及理由：
  (一)長春公司員工李江庫於警訊之陳述筆錄。
  (二)贓物認領保管單1紙。
  (三)現場照片9張。
  (四)扣案之鸚哥剪1把。
  (五)被告甲○○於警詢及檢察官面前之供述筆錄。
  (六)被告乙○○於警詢及檢察官面前之供述筆錄。
  (七)被告2 人於本院審理時，對前開犯罪事實坦白承認，核與上
    揭證據資料相符，本案事證明確，被告犯行堪以認定，應予
    依法論科。
三、論罪科刑之理由：
  (一)扣案鸚哥剪1 把，屬鐵製品，質硬而型尖，業經本院當庭勘
    驗屬實，則客觀上足對他人生命、身體、安全構成威脅，而
    屬兇器無疑。則核被告2 人所為，就犯罪事實(一)及(二)，皆係
    犯刑法第321 條第1 項第1 款於夜間侵入有人居住之建築物
    竊盜罪；就犯罪事實(三)，均係犯刑法第321 條第1 項第1 款
    、第3 款攜帶兇器於夜間侵入有人居住之建築物加重竊盜罪
    。
  (二)被告2人間，有犯意聯絡及行為分擔，應論以共同正犯。
  (三)審酌被告2 人因無工作，缺錢花用執行中，一再竊取長春公
    司電線，為數不少，顯然皆缺乏自食其力賺取金錢並尊重他
    人財產權之觀念，不容輕縱，然被告2 人未曾受有期徒刑以
    上刑之宣告，有臺灣高等法院被告前案紀錄表各1 份在卷可
    按，素行尚稱良好，兼衡其犯後之初即坦認犯行，已有悔意
    等一切情狀，各量處如主文所示之刑。又刑罰之目的，是被
    告的再社會化，刑罰之輕重，就必須考量被告個人再社會化
    的可能性及實現的方式，刑罰必須針對被告量身打造，促使
    被告重新認同法益的價值，預防被告再犯，此乃特別預防主
    義之重要內涵，任何人，均非他人實踐之工具，法院不能僅
    藉著科以被告重刑，來達到抑止社會竊風之盛行，被告不是
    法院教化社會大眾的工具，殺一儆百不是現代刑罰存在之理
    由，亦非法院量刑之參考，因此，本案若於刑法修正前，被
    告2 人本以連續犯之規定，論以1 罪，而得量處較輕之刑，
    然而，在修正後，將因數罪併罪致刑度過重，為避免罪刑失
    衡，造成徒以重刑制裁被告以遏止社會其他竊盜犯之現象，
    因此本院認為檢察官認各量處被告有期徒刑1 年之求刑，為
    可採，是均定應執行之刑如主文所示。
  (四)又扣案之鸚哥剪1 把，為被告2 人出資購買而共有，且攜往
    現場供竊取本案電線所用，業經被告2 人供承在卷，依共犯
    連帶沒收理論，就被告2 人罪刑項下，均宣告沒收之。
四、應適用之法律：
    依刑事訴訟法第273 條之1 第1 項、第299 條第1 項前段，
    刑法第28條、第321 條第1 項第1 款、第3 款、第51條第5
    款、第38條第1 項第2 款，判決如主文。
本案經檢察官黃楹榆到庭執行職務。
中　　華　　民　　國　　96　　年　　4 　　月　　30　　日
                  刑事第五庭   法  官   藍家偉
以上正本證明與原本無異。
如不服本判決，應於判決收受後10日內，向本院提出上訴狀（須
附繕本）。
                               書記官   徐基典
中　　華　　民　　國　　96　　年　　4 　　月　　30　　日
刑法第321 條（加重竊盜罪）
犯竊盜罪而有左列情形之一者，處6 月以上、5 年以下有期徒刑
：
一  於夜間侵入住宅或有人居住之建築物、船艦或隱匿其內而犯
之者。
二  毀越門扇、牆垣或其他安全設備而犯之者。
三  攜帶兇器而犯之者。
四  結夥三人以上而犯之者。
五  乘火災、水災或其他災害之際而犯之者。
六  在車站或埠頭而犯之者。
前項之未遂犯罰之。
